【裁判字號】    99,裁,2331
【裁判日期】    990930
【裁判案由】    礦業法
【裁判全文】
最  高  行  政  法  院  裁  定
                                      99年度裁字第2331號
聲  請  人  新亞企業股份有限公司
代  表  人  甲○○
上列聲請人因與相對人國防部間礦業法事件，對於中華民國99年
1月21日本院99年度裁字第158號裁定，聲請再審，本院裁定如下
：
    主  文
再審之聲請駁回。
再審訴訟費用由聲請人負擔。
    理  由
一、按對於終審法院之裁定有所不服，除合於法定再審原因得聲
    請再審外，不容以其他之方法聲明不服，故不服終審法院之
    裁定而未以聲請再審之程序為之者，仍應視其為再審之聲請
    ，而依聲請再審程序調查裁判。本件聲請人提出再審狀對於
    本院確定裁定聲明不服，依上說明，仍應視其為再審之聲請
    ，而依聲請再審程序調查裁判。次按對於確定裁定聲請再審
    ，應依行政訴訟法第283條準用同法第277條第1項第4款之規
    定表明再審理由，此為必須具備之程式。所謂表明再審理由
    ，必須指明確定裁定有如何合於行政訴訟法第273條所定再
    審事由之具體情事，始為相當。倘僅泛言有再審事由而無具
    體情事者，仍難謂已合法表明再審理由，所為再審之聲請，
    即屬不合法。
二、本件聲請人前因礦業法事件，經本院94年度裁字第912號裁
    定後，先後多次聲請再審，均經本院分別裁定駁回在案。聲
    請人復對最近一次即99年度裁字第158號裁定（下稱原確定
    裁定）聲請再審，主張原確定裁定有行政訴訟法第273條第1
    項所定再審事由。其聲請意旨略以：(1)、相對人遷移防空洞
    誆收聲請人新臺幣（下同）30萬元。假藉構築防禦工事包庇
    ，其實是給建台水泥廠占採多年，故要求相對人賠償20億元
    。(2)、高雄市政府占用並提供臺灣高鐵公司設左營車站，要
    求拆屋還地案無效，要求高雄市政府賠償2億元，建廠地給
    軍方繼續占建，高雄市政府以無故不經營，註銷聲請人公司
    登記，要求回覆無效。高雄市政府再將建地週邊地給東南水
    泥公司盜採多年，要求賠償20億元。高雄市政府再給建台水
    泥廠以60億元開發，以上均有訴狀在案云云。惟核其聲請狀
    內容，對於原確定裁定究有如何合於行政訴訟法第273條第1
    項規定之具體情事，未據明，依上開規定及說明，其聲請
    自非合法。
三、據上論結，本件聲請為不合法。依行政訴訟法第283條、第
    278條第1項、第104條、民事訴訟法第95條、第78條裁定如
    主文。
中    華    民    國    99    年    9     月    30    日
                    最高行政法院第六庭
                        審判長法官  吳  明  鴻
                              法官  吳  慧  娟
                              法官  林  茂  權
                              法官  侯  東  昇
                              法官  陳  國  成

以  上  正  本  證  明  與  原  本  無  異
中    華    民    國    99    年    10    月    1     日
                              書記官  王  福  瀛

司法院資訊處製作；財團法人民間司法改革基金會備份。
